Config:
  hfst:
    Gen: ../../../src/generator-gt-norm.hfst
    Morph: ../../../src/analyser-gt-norm.hfst
  xerox:
    Gen: ../../../src/generator-gt-norm.xfst
    Morph: ../../../src/analyser-gt-norm.xfst
    App: lookup

Tests:
# The were proofread for golden standard by Larisa Ponomareva 2019-10-07
  
  Noun - горт: # Nouns in hard consonants: д, з, л, н, с, т - inanimate noun, full paradigm 'house / talo / дом'
     горт+N+Sg+Nom: горт
     горт+N+Sg+Acc: горт
     горт+N+Sg+Gen: гортлӧн
     горт+N+Sg+Abl: гортлісь
     горт+N+Sg+Dat: гортлӧ
     горт+N+Sg+Ins: гортӧн
     горт+N+Sg+Com: горткӧт
     горт+N+Sg+Car: горттӧг
     горт+N+Sg+Cns: гортла
     горт+N+Sg+Cmpr: гортся
     горт+N+Sg+Ine: гортын
     горт+N+Sg+Ela: гортісь
     горт+N+Sg+Ill: гортӧ
     горт+N+Sg+Apr: гортлань
     горт+N+Sg+Egr: гортсянь
     горт+N+Sg+Prl: гортӧт
# Deal with two terminatives: How are they semantically distinguished? 2019-10-03
     горт+N+Sg+TerI: гортӧдз
     горт+N+Sg+TerII: гортви
     горт+N+Sg+AprIne: гортланьын
     горт+N+Sg+AprEla: гортланись
     горт+N+Sg+AprIll: гортланьӧ
     горт+N+Sg+AprEgr: гортланьсянь
     горт+N+Sg+AprPrl: гортланьӧт
     горт+N+Sg+AprTerI: гортланьӧдз
     горт+N+Sg+AprTerII: гортланьви
     горт+N+Sg+Nom+PxSg1: гортӧ
     горт+N+Sg+Gen+PxSg1: гортӧлӧн
     горт+N+Sg+Abl+PxSg1: гортӧлісь
     горт+N+Sg+Dat+PxSg1: гортӧлӧ
     горт+N+Sg+Acc+PxSg1: гортӧс
     горт+N+Sg+Ins+PxSg1: гортнам
     горт+N+Sg+Com+PxSg1: гортӧкӧт
     горт+N+Sg+Car+PxSg1: [гортӧтӧг, горттӧгьям]
     горт+N+Sg+Cns+PxSg1: гортӧла
     горт+N+Sg+Cmpr+PxSg1: гортӧся
     горт+N+Sg+Ine+PxSg1: гортам
     горт+N+Sg+Ela+PxSg1: гортсим
     горт+N+Sg+Ill+PxSg1: гортам
     горт+N+Sg+Apr+PxSg1: [гортӧлань, гортланям]
     горт+N+Sg+Egr+PxSg1: [гортӧсянь, гортсяням]
     горт+N+Sg+Prl+PxSg1: [гортӧттям, гортӧттим]
     горт+N+Sg+TerI+PxSg1: [гортӧдззам, гортӧдззим]
     горт+N+Sg+TerII+PxSg1: гортӧви
     горт+N+Sg+AprIne+PxSg1: гортланям
     горт+N+Sg+AprEla+PxSg1: гортланьсим
     горт+N+Sg+AprIll+PxSg1: гортланям
     горт+N+Sg+AprEgr+PxSg1: [гортланьсяням, гортӧланьсянь]
     горт+N+Sg+AprPrl+PxSg1: [гортланьӧттям, гортланьӧттим, гортӧланьӧт]
     горт+N+Sg+AprTerI+PxSg1: [гортланьӧдззам, гортланьӧдззим, гортӧланьӧдз]
     горт+N+Sg+AprTerII+PxSg1: гортӧланьви
     горт+N+Sg+Nom+PxSg2: гортыт
     горт+N+Sg+Gen+PxSg2: гортытлӧн
     горт+N+Sg+Abl+PxSg2: гортытлісь
     горт+N+Sg+Dat+PxSg2: гортытлӧ
     горт+N+Sg+Acc+PxSg2: горттӧ
     горт+N+Sg+Ins+PxSg2: гортнат
     горт+N+Sg+Com+PxSg2: гортыткӧт
     горт+N+Sg+Car+PxSg2: [гортыттӧг, горттӧгьят]
     горт+N+Sg+Cns+PxSg2: гортытла
     горт+N+Sg+Cmpr+PxSg2: гортытся
     горт+N+Sg+Ine+PxSg2: гортат
     горт+N+Sg+Ela+PxSg2: гортсит
     горт+N+Sg+Ill+PxSg2: гортат
     горт+N+Sg+Apr+PxSg2: [гортытлань, гортланят]
     горт+N+Sg+Egr+PxSg2: [гортытсянь, гортсянят]
     горт+N+Sg+Prl+PxSg2: [гортӧттят, гортӧттит]
     горт+N+Sg+TerI+PxSg2: [гортӧдззат, гортӧдззит]
     горт+N+Sg+TerII+PxSg2: гортытви
     горт+N+Sg+AprIne+PxSg2: гортланят
     горт+N+Sg+AprEla+PxSg2: гортланьсит
     горт+N+Sg+AprIll+PxSg2: гортланят
     горт+N+Sg+AprEgr+PxSg2: [гортланьсянят, гортытланьсянь]
     горт+N+Sg+AprPrl+PxSg2: [гортланьӧттят, гортланьӧттит, гортытланьӧт]
     горт+N+Sg+AprTerI+PxSg2: [гортланьӧдззат, гортланьӧдззит, гортытланьӧдз]
     горт+N+Sg+AprTerII+PxSg2: гортытланьви
# 
     горт+N+Sg+Nom+PxSg3: гортыс
     горт+N+Sg+Gen+PxSg3: гортыслӧн
     горт+N+Sg+Abl+PxSg3: гортыслісь
     горт+N+Sg+Dat+PxSg3: гортыслӧ
     горт+N+Sg+Acc+PxSg3: гортсӧ
     горт+N+Sg+Ins+PxSg3: гортнас
     горт+N+Sg+Com+PxSg3: гортыскӧт
     горт+N+Sg+Car+PxSg3: [гортыстӧг, горттӧгьяс]
     горт+N+Sg+Cns+PxSg3: гортысла
     горт+N+Sg+Cmpr+PxSg3: гортысся
     
     горт+N+Sg+Ine+PxSg3: гортас
     горт+N+Sg+Ela+PxSg3: гортсис
     горт+N+Sg+Ill+PxSg3: гортас
     горт+N+Sg+Apr+PxSg3: [гортыслань, гортланяс]
     горт+N+Sg+Egr+PxSg3: [гортыссянь, гортсяняс]
     горт+N+Sg+Prl+PxSg3: [гортӧттяс, гортӧттис]
     горт+N+Sg+TerI+PxSg3: [гортӧдззас, гортӧдззис]
     горт+N+Sg+TerII+PxSg3: гортысви
     горт+N+Sg+AprIne+PxSg3: гортланяс
     горт+N+Sg+AprEla+PxSg3: гортланьсис
     горт+N+Sg+AprIll+PxSg3: гортланяс
     горт+N+Sg+AprEgr+PxSg3: [гортланьсяняс, гортысланьсянь]
     горт+N+Sg+AprPrl+PxSg3: [гортланьӧттяc, гортланьӧттиc, гортысланьӧт]
     горт+N+Sg+AprTerI+PxSg3: [гортланьӧдззаc, гортланьӧдззиc, гортысланьӧдз]
     горт+N+Sg+AprTerII+PxSg3: гортысланьви
     горт+N+Sg+Nom+PxPl1: гортным
     горт+N+Sg+Gen+PxPl1: гортнымлӧн
     горт+N+Sg+Abl+PxPl1: гортнымлісь
     горт+N+Sg+Dat+PxPl1: гортнымлӧ
     горт+N+Sg+Acc+PxPl1: гортнымӧс
     горт+N+Sg+Ins+PxPl1: гортнаным
     горт+N+Sg+Com+PxPl1: гортнымкӧт
     горт+N+Sg+Car+PxPl1: [гортнымтӧг, горттӧгьяным]
     горт+N+Sg+Cns+PxPl1: гортнымла
     горт+N+Sg+Cmpr+PxPl1: гортнымся
     горт+N+Sg+Ine+PxPl1: гортаным
     горт+N+Sg+Ela+PxPl1: гортсиным
     горт+N+Sg+Ill+PxPl1: гортаным
     горт+N+Sg+Apr+PxPl1: [гортнымлань, гортланяным]
     горт+N+Sg+Egr+PxPl1: [гортнымсянь, гортсяняным]
     горт+N+Sg+Prl+PxPl1: [гортӧттяным, гортӧттиным]
     горт+N+Sg+TerI+PxPl1: [гортӧдззаным, гортӧдззиным]
     горт+N+Sg+TerII+PxPl1: гортнымви
     горт+N+Sg+AprIne+PxPl1: гортланяным
     горт+N+Sg+AprEla+PxPl1: гортланьсиным
     горт+N+Sg+AprIll+PxPl1: гортланяным
     горт+N+Sg+AprEgr+PxPl1: [гортланьсяняным, гортнымланьсянь]
     горт+N+Sg+AprPrl+PxPl1: [гортланьӧттяным, гортланьӧттиным, гортнымланьӧт]
     горт+N+Sg+AprTerI+PxPl1: [гортланьӧдззаным, гортланьӧдззиным,  гортнымланьӧдз]
     горт+N+Sg+AprTerII+PxPl1: гортнымланьви
     горт+N+Sg+Nom+PxPl2: гортныт
     горт+N+Sg+Gen+PxPl2: гортнытлӧн
     горт+N+Sg+Abl+PxPl2: гортнытлісь
     горт+N+Sg+Dat+PxPl2: гортнытлӧ
     горт+N+Sg+Acc+PxPl2: гортнытӧ
     горт+N+Sg+Ins+PxPl2: гортнаныт
     горт+N+Sg+Com+PxPl2: гортныткӧт
     горт+N+Sg+Car+PxPl2: [гортныттӧг, горттӧгьяныт]
     горт+N+Sg+Cns+PxPl2: гортнытла
     горт+N+Sg+Cmpr+PxPl2: гортнытся
     горт+N+Sg+Ine+PxPl2: гортаныт
     горт+N+Sg+Ela+PxPl2: гортсиныт
     горт+N+Sg+Ill+PxPl2: гортаныт
     горт+N+Sg+Apr+PxPl2: [гортнытлань, гортланяныт]
     горт+N+Sg+Egr+PxPl2: [гортнытсянь, гортсяняныт]
     горт+N+Sg+Prl+PxPl2: [гортӧттяныт, гортӧттиныт]
     горт+N+Sg+TerI+PxPl2: [гортӧдззаныт, гортӧдззиныт]
     горт+N+Sg+TerII+PxPl2: гортнытви
     горт+N+Sg+AprIne+PxPl2: гортланяныт
     горт+N+Sg+AprEla+PxPl2: гортланьсиныт
     горт+N+Sg+AprIll+PxPl2: гортланяныт
     горт+N+Sg+AprEgr+PxPl2: [гортланьсяняныт, гортнытланьсянь]
     горт+N+Sg+AprPrl+PxPl2: [гортланьӧттяныт, гортланьӧттиныт, гортнытланьӧт]
     горт+N+Sg+AprTerI+PxPl2: [гортланьӧдззаныт, гортланьӧдззиныт, гортнытланьӧдз]
     горт+N+Sg+AprTerII+PxPl2: гортнытланьви
     горт+N+Sg+Nom+PxPl3: гортныс
     горт+N+Sg+Gen+PxPl3: гортныслӧн
     горт+N+Sg+Abl+PxPl3: гортныслісь
     горт+N+Sg+Dat+PxPl3: гортныслӧ
     горт+N+Sg+Acc+PxPl3: гортнысӧ
     горт+N+Sg+Ins+PxPl3: гортнаныс
     горт+N+Sg+Com+PxPl3: гортныскӧт
     горт+N+Sg+Car+PxPl3: [гортныстӧг, горттӧгьяныс]
     горт+N+Sg+Cns+PxPl3: гортнысла
     горт+N+Sg+Cmpr+PxPl3: гортнысся
     горт+N+Sg+Ine+PxPl3: гортаныс
     горт+N+Sg+Ela+PxPl3: гортсиныс
     горт+N+Sg+Ill+PxPl3: гортаныс
     горт+N+Sg+Apr+PxPl3: [гортныслань, гортланяныс]
     горт+N+Sg+Egr+PxPl3: [гортныссянь, гортсяняныс]
     горт+N+Sg+Prl+PxPl3: [гортӧттяныс, гортӧттиныс]
     горт+N+Sg+TerI+PxPl3: [гортӧдззаныс, гортӧдззиныс]
     горт+N+Sg+TerII+PxPl3: гортнысви
     горт+N+Sg+AprIne+PxPl3: гортланяныс
     горт+N+Sg+AprEla+PxPl3: гортланьсиныс
     горт+N+Sg+AprIll+PxPl3: гортланяныс
     горт+N+Sg+AprEgr+PxPl3: [гортланьсяняныс, гортнысланьсянь]
     горт+N+Sg+AprPrl+PxPl3: [гортланьӧттяныс, гортланьӧттиныс, гортнысланьӧт]
     горт+N+Sg+AprTerI+PxPl3: [гортланьӧдззаныс, гортланьӧдззиныс, гортнысланьӧдз]
     горт+N+Sg+AprTerII+PxPl3: гортнысланьви
     горт+N+Pl+Nom: горттэз
     горт+N+Pl+Acc: горттэз
     горт+N+Pl+Gen: горттэзлӧн
     горт+N+Pl+Abl: горттэзлісь
     горт+N+Pl+Dat: горттэзлӧ
     горт+N+Pl+Ins: горттэзӧн
     горт+N+Pl+Com: горттэзкӧт
     горт+N+Pl+Car: горттэзтӧг
     горт+N+Pl+Cns: горттэзла
     горт+N+Pl+Cmpr: горттэзся
     горт+N+Pl+Ine: горттэзын
     горт+N+Pl+Ela: горттэзісь
     горт+N+Pl+Ill: горттэзӧ
     горт+N+Pl+Apr: горттэзлань
     горт+N+Pl+Egr: горттэзсянь
     горт+N+Pl+Prl: горттэзӧт
     горт+N+Pl+TerI: горттэзӧдз
     горт+N+Pl+TerII: горттэзви
     горт+N+Pl+AprIne: горттэзланьын
     горт+N+Pl+AprEla: горттэзланись
     горт+N+Pl+AprIll: горттэзланьӧ
     горт+N+Pl+AprEgr: горттэзланьсянь
     горт+N+Pl+AprPrl: горттэзланьӧт
     горт+N+Pl+AprTerI: горттэзланьӧдз
     горт+N+Pl+AprTerII: горттэзланьви
     горт+N+Pl+Nom+PxSg1: горттэзӧ
     горт+N+Pl+Gen+PxSg1: горттэзӧлӧн
     горт+N+Pl+Abl+PxSg1: горттэзӧлісь
     горт+N+Pl+Dat+PxSg1: горттэзӧлӧ
     горт+N+Pl+Acc+PxSg1: горттэзӧс
     горт+N+Pl+Ins+PxSg1: горттэзнам
     горт+N+Pl+Com+PxSg1: горттэзӧкӧт
     горт+N+Pl+Car+PxSg1: [горттэзӧтӧг, горттэзтӧгьям]
     горт+N+Pl+Cns+PxSg1: горттэзӧла
     горт+N+Pl+Cmpr+PxSg1: горттэзӧся
     горт+N+Pl+Ine+PxSg1: горттэзам
     горт+N+Pl+Ela+PxSg1: [горттэзсим, горттэсим]
     горт+N+Pl+Ill+PxSg1: горттэзам
     горт+N+Pl+Apr+PxSg1: [горттэзӧлань, горттэзланям]
     горт+N+Pl+Egr+PxSg1: [горттэзӧсянь, горттэзсяням]
     горт+N+Pl+Prl+PxSg1: [горттэзӧттям, горттэзӧттим]
     горт+N+Pl+TerI+PxSg1: [горттэзӧдззам, горттэзӧдззим]
     горт+N+Pl+TerII+PxSg1: горттэзӧви
     горт+N+Pl+AprIne+PxSg1: горттэзланям
     горт+N+Pl+AprEla+PxSg1: горттэзланьсим
     горт+N+Pl+AprIll+PxSg1: горттэзланям
     горт+N+Pl+AprEgr+PxSg1: [горттэзланьсяням, горттэзӧланьсянь]
     горт+N+Pl+AprPrl+PxSg1: [горттэзланьӧттям, горттэзланьӧттим, горттэзӧланьӧт]
     горт+N+Pl+AprTerI+PxSg1: [горттэзланьӧдззам, горттэзланьӧдззим, горттэзӧланьӧдз]
     горт+N+Pl+AprTerII+PxSg1: горттэзӧланьви
# Esimerkkien järjestys vaihdettu, koska горттэт on useammin käytetty muoto
     горт+N+Pl+Nom+PxSg2: [горттэт, горттэзыт]
# Esimerkkien järjestys vaihdettu, koska горттэтлӧн on useammin käytetty muoto
     горт+N+Pl+Gen+PxSg2: [горттэтлӧн, горттэзытлӧн]
# Esimerkkien järjestys vaihdettu, koska горттэтлісь on useammin käytetty muoto
     горт+N+Pl+Abl+PxSg2: [горттэтлісь, горттэзытлісь]
# Esimerkkien järjestys vaihdettu, koska горттэтлӧ on useammin käytetty muoto
     горт+N+Pl+Dat+PxSg2: [горттэтлӧ, горттэзытлӧ]
# Esimerkkien järjestys vaihdettu, koska горттэтӧ on useammin käytetty muoto
     горт+N+Pl+Acc+PxSg2: [горттэтӧ, горттэзтӧ]
     горт+N+Pl+Ins+PxSg2: горттэзнат
# Esimerkkien järjestys vaihdettu, koska горттэткӧт on useammin käytetty muoto
     горт+N+Pl+Com+PxSg2: [горттэткӧт, горттэзыткӧт]
     горт+N+Pl+Car+PxSg2: [горттэттӧг, горттэзыттӧг, горттэзтӧгьят]
# Esimerkkien järjestys vaihdettu, koska горттэтла on useammin käytetty muoto
     горт+N+Pl+Cns+PxSg2: [горттэтла, горттэзытла]
     горт+N+Pl+Cmpr+PxSg2: [горттэтся, горттэзытся]
     горт+N+Pl+Ine+PxSg2: горттэзат
     горт+N+Pl+Ela+PxSg2: [горттэзсит, горттэсит]
     горт+N+Pl+Ill+PxSg2: горттэзат
     горт+N+Pl+Apr+PxSg2: [горттэтлань, горттэзланят]
     горт+N+Pl+Egr+PxSg2: [горттэтсянь, горттэзсянят]
     горт+N+Pl+Prl+PxSg2: [горттэзӧттят, горттэзӧттит]
     горт+N+Pl+TerI+PxSg2: [горттэзӧдззат, горттэзӧдззит]
     горт+N+Pl+TerII+PxSg2: [горттэтви, горттэзытви]
     горт+N+Pl+AprIne+PxSg2: горттэзланят
     горт+N+Pl+AprEla+PxSg2: горттэзланьсит
     горт+N+Pl+AprIll+PxSg2: горттэзланят
     горт+N+Pl+AprEgr+PxSg2: [горттэзланьсянят, горттэтланьсянь, горттэзытланьсянь]
     горт+N+Pl+AprPrl+PxSg2: [горттэзланьӧттят, горттэзланьӧттит, горттэтланьӧт, горттэзытланьӧт]
     горт+N+Pl+AprTerI+PxSg2: [горттэзланьӧдззат, горттэзланьӧдззит, горттэтланьӧдз, горттэзытланьӧдз]
     горт+N+Pl+AprTerII+PxSg2: [горттэтланьви, горттэзытланьви]
# Esimerkkien järjestys vaihdettu, koska горттэс on useammin käytetty muoto
     горт+N+Pl+Nom+PxSg3: [горттэс, горттэзыс]
# Esimerkkien järjestys vaihdettu, koska горттэслӧн on useammin käytetty muoto
     горт+N+Pl+Gen+PxSg3: [горттэслӧн, горттэзыслӧн]
# Esimerkkien järjestys vaihdettu, koska горттэслісь on useammin käytetty muoto
     горт+N+Pl+Abl+PxSg3: [горттэслісь, горттэзыслісь]
# Esimerkkien järjestys vaihdettu, koska горттэслӧ on useammin käytetty muoto
     горт+N+Pl+Dat+PxSg3: [горттэслӧ, горттэзыслӧ]
     горт+N+Pl+Acc+PxSg3: [горттэсӧ, горттэзсӧ]
     горт+N+Pl+Ins+PxSg3: горттэзнас
# Esimerkkien järjestys vaihdettu, koska горттэскӧт on useammin käytetty muoto
     горт+N+Pl+Com+PxSg3: [горттэскӧт, горттэзыскӧт]
# Esimerkkien järjestys vaihdettu, koska горттэстӧг on useammin käytetty muoto
     горт+N+Pl+Car+PxSg3: [горттэстӧг, горттэзыстӧг, горттэзтӧгьяс]
# Esimerkkien järjestys vaihdettu, koska горттэсла on useammin käytetty muoto
     горт+N+Pl+Cns+PxSg3: [горттэсла, горттэзысла]
# Esimerkkien järjestys vaihdettu, koska горттэсся on useammin käytetty muoto
     горт+N+Pl+Cmpr+PxSg3: [горттэсся, горттэзысся]
     горт+N+Pl+Ine+PxSg3: горттэзас
     горт+N+Pl+Ela+PxSg3: [горттэзсис, горттэсис]
     горт+N+Pl+Ill+PxSg3: горттэзас
     горт+N+Pl+Apr+PxSg3: [горттэслань, горттэзланяс]
     горт+N+Pl+Egr+PxSg3: [горттэссянь, горттэзсяняс]
     горт+N+Pl+Prl+PxSg3: [горттэзӧттяс, горттэзӧттис]
     горт+N+Pl+TerI+PxSg3: [горттэзӧдззас, горттэзӧдззис]
     горт+N+Pl+TerII+PxSg3: горттэсви
     горт+N+Pl+AprIne+PxSg3: горттэзланяс
     горт+N+Pl+AprEla+PxSg3: горттэзланьсис
     горт+N+Pl+AprIll+PxSg3: горттэзланяс
     горт+N+Pl+AprEgr+PxSg3: [горттэзланьсяняс, горттэсланьсянь, горттэзысланьсянь]
     горт+N+Pl+AprPrl+PxSg3: [горттэзланьӧттяс, горттэзланьӧттис, горттэсланьӧт, горттэзысланьӧт]
     горт+N+Pl+AprTerI+PxSg3: [горттэзланьӧдззаc, горттэзланьӧдззиc, горттэсланьӧдз, горттэзысланьӧдз]
     горт+N+Pl+AprTerII+PxSg3: горттэсланьви
     горт+N+Pl+Nom+PxPl1: горттэзным
     горт+N+Pl+Gen+PxPl1: горттэзнымлӧн
     горт+N+Pl+Abl+PxPl1: горттэзнымлісь
     горт+N+Pl+Dat+PxPl1: горттэзнымлӧ
     горт+N+Pl+Acc+PxPl1: горттэзнымӧс
     горт+N+Pl+Ins+PxPl1: горттэзнаным
     горт+N+Pl+Com+PxPl1: горттэзнымкӧт
     горт+N+Pl+Car+PxPl1: [горттэзнымтӧг, горттэзтӧгьяным]
     горт+N+Pl+Cns+PxPl1: горттэзнымла
     горт+N+Pl+Cmpr+PxPl1: горттэзнымся
     горт+N+Pl+Ine+PxPl1: горттэзаным
     горт+N+Pl+Ela+PxPl1: [горттэзсиным, горттэсиным]
     горт+N+Pl+Ill+PxPl1: горттэзаным
     горт+N+Pl+Apr+PxPl1: [горттэзнымлань, горттэзланяным]
     горт+N+Pl+Egr+PxPl1: [горттэзнымсянь, горттэзсяняным]
     горт+N+Pl+Prl+PxPl1: [горттэзӧттяным, горттэзӧттиным]
     горт+N+Pl+TerI+PxPl1: [горттэзӧдззаным, горттэзӧдззиным]
     горт+N+Pl+TerII+PxPl1: горттэзнымви
     горт+N+Pl+AprIne+PxPl1: горттэзланяным
     горт+N+Pl+AprEla+PxPl1: горттэзланьсиным
     горт+N+Pl+AprIll+PxPl1: горттэзланяным
     горт+N+Pl+AprEgr+PxPl1: [горттэзланьсяняным, горттэзнымланьсянь]
     горт+N+Pl+AprPrl+PxPl1: [горттэзланьӧттяным, горттэзланьӧттиным, горттэзнымланьӧт]
     горт+N+Pl+AprTerI+PxPl1: [горттэзланьӧдззаным, горттэзланьӧдззиным, горттэзнымланьӧдз]
     горт+N+Pl+AprTerII+PxPl1: горттэзнымланьви
     горт+N+Pl+Nom+PxPl2: горттэзныт
     горт+N+Pl+Gen+PxPl2: горттэзнытлӧн
     горт+N+Pl+Abl+PxPl2: горттэзнытлісь
     горт+N+Pl+Dat+PxPl2: горттэзнытлӧ
     горт+N+Pl+Acc+PxPl2: горттэзнытӧ
     горт+N+Pl+Ins+PxPl2: горттэзнаныт
     горт+N+Pl+Com+PxPl2: горттэзныткӧт
     горт+N+Pl+Car+PxPl2: [горттэзныттӧг, горттэзтӧгьяныт]
     горт+N+Pl+Cns+PxPl2: горттэзнытла
     горт+N+Pl+Cmpr+PxPl2: горттэзнытся
     горт+N+Pl+Ine+PxPl2: горттэзаныт
     горт+N+Pl+Ela+PxPl2: [горттэзсиныт, горттэсиныт]
     горт+N+Pl+Ill+PxPl2: горттэзаныт
     горт+N+Pl+Apr+PxPl2: [горттэзнытлань, горттэзланяныт
     горт+N+Pl+Egr+PxPl2: [горттэзнытсянь, горттэзсяняныт]
     горт+N+Pl+Prl+PxPl2: [горттэзӧттяныт, горттэзӧттиныт]
     горт+N+Pl+TerI+PxPl2: [горттэзӧдззаныт, горттэзӧдззиныт]
     горт+N+Pl+TerII+PxPl2: горттэзнытви
     горт+N+Pl+AprIne+PxPl2: горттэзланяныт
     горт+N+Pl+AprEla+PxPl2: горттэзланьсиныт
     горт+N+Pl+AprIll+PxPl2: горттэзланяныт
     горт+N+Pl+AprEgr+PxPl2: [горттэзланьсяняныт, горттэзнытланьсянь]
     горт+N+Pl+AprPrl+PxPl2: [горттэзланьӧттяныт, горттэзланьӧттиныт, горттэзнытланьӧт]
     горт+N+Pl+AprTerI+PxPl2: [горттэзланьӧдззаныт, горттэзланьӧдззиныт, горттэзнытланьӧдз]
     горт+N+Pl+AprTerII+PxPl2: горттэзнытланьви
     горт+N+Pl+Nom+PxPl3: горттэзныс
     горт+N+Pl+Gen+PxPl3: горттэзныслӧн
     горт+N+Pl+Abl+PxPl3: горттэзныслісь
     горт+N+Pl+Dat+PxPl3: горттэзныслӧ
     горт+N+Pl+Acc+PxPl3: горттэзнысӧ
     горт+N+Pl+Ins+PxPl3: горттэзнаныс
     горт+N+Pl+Com+PxPl3: горттэзныскӧт
     горт+N+Pl+Car+PxPl3: [горттэзныстӧг, горттэзтӧгьяныс]
     горт+N+Pl+Cns+PxPl3: горттэзнысла
     горт+N+Pl+Cmpr+PxPl3: горттэзнысся
     горт+N+Pl+Ine+PxPl3: горттэзаныс
     горт+N+Pl+Ela+PxPl3: [горттэзсиныс, горттэсиныс]
     горт+N+Pl+Ill+PxPl3: горттэзаныс
     горт+N+Pl+Apr+PxPl3: [горттэзныслань, горттэзланяныс]
     горт+N+Pl+Egr+PxPl3: [горттэзныссянь, горттэзсяняныс]
     горт+N+Pl+Prl+PxPl3: [горттэзӧттяныс, горттэзӧттиныс]
     горт+N+Pl+TerI+PxPl3: [горттэзӧдззаныс, горттэзӧдззиныс]
     горт+N+Pl+TerII+PxPl3: горттэзнысви
     горт+N+Pl+AprIne+PxPl3: горттэзланяныс
     горт+N+Pl+AprEla+PxPl3: горттэзланьсиныс
     горт+N+Pl+AprIll+PxPl3: горттэзланяныс
     горт+N+Pl+AprEgr+PxPl3: [горттэзланьсяняныс, горттэзнысланьсянь]
     горт+N+Pl+AprPrl+PxPl3: [горттэзланьӧттяныс, горттэзланьӧттиныс, горттэзнысланьӧт]
     горт+N+Pl+AprTerI+PxPl3: [горттэзланьӧдззаныс, горттэзланьӧдззиныс, горттэзнысланьӧдз]
     горт+N+Pl+AprTerII+PxPl3: горттэзнысланьви
